【裁判字號】    99,交聲,537
【裁判日期】    990531
【裁判案由】    聲明異議
【裁判全文】
臺灣彰化地方法院交通事件裁定         99年度交聲字第537號
移送機關即
原處分機關  交通部公路總局臺中區監理所彰化監理站
異  議  人
即受處分人  甲○○
上列受處分人因違反道路交通管理處罰條例案件，對交通部公路
總局臺中區監理所彰化監理站於民國99年4月28日所為之處分（
案號；彰監四字第裁64-I00000000號），聲明異議，本院裁定如
下：
    主  文
異議駁回。
    理  由
一、原處分機關以：異議人即受處分人甲○○於民國（下同）98
    年9月2日中午12時50分許，駕駛車牌號碼EYK-589號機車，
    行經彰化縣永靖鄉○○路與西門路設有燈光號誌管制之交岔
    路口時，有闖紅燈之違規行為，為警當場攔停舉發，乃依道
    路交通管理處罰條例第53條第1項、第63條第1項第3款等規
    定，裁處罰鍰新臺幣（下同）2,700元，併記違規點數3點之
    處分。
二、異議意旨略以：上開地點係新開闢的路口，先前未設紅綠燈
    ，當時因異議人趕著接小孩下課，卻遭警察取締開罰單，實
    在冤枉。其後異議人因紅單不見，有打電話請警察局重寄，
    但卻無下文，直到收受裁決書，罰款竟然從1,800元漲到2,7
    00元，實屬變相課稅。為此，聲明異議，請求撤銷原處分等
    語。
三、按汽車（含機車）駕駛人，行經有燈光號誌管制之交岔路口
    闖紅燈者，處1,800元以上5,400元以下罰鍰；汽車駕駛人，
    有違反第53條之情形者，除依原條款處罰鍰外，並予記違規
    點數3點，道路交通管理處罰條例第53條第1項、第63條第1
    項第3款分別定有明文。次按違反道路交通管理事件行為人
    ，未依規定自動繳納罰鍰，或未依規定到案聽候裁決，處罰
    機關應依基準表於舉發違反道路交通管理事件通知單送達且
    逾越應到案期限60日後之3個月內，逕行裁決之，「違反道
    路交通管理事件統一裁罰基準及處理細則」第44條第1項前
    段規定甚明。
四、經查：
(一)異議人於前揭時、地駕駛車牌號碼EYK-589號機車，有闖紅
    燈之違規行為，並經警當場舉發一情，除為異議人所不爭執
    外，並有彰化縣警察局98年9月2日彰警交字第I00000000號
    舉發違反道路交通管理事件通知單（以下簡稱：舉發通知單
    ）影本1份在卷可憑，是異議人確有本件闖紅燈之違規行為
    無訛。
(二)按違反道路交通管理事件統一裁罰基準即處理細則第5條明
    定：「處理違反道路交通管理事件，有關文書送達之程序，
    依行政程序法之規定。」亦即有關處理違反道路交通管理事
    件之文書送達程序，依行政程序法之規定為之。又按行政程
    序法第67條規定：「送達，除法規另有規定外，由行政機關
    依職權為之。」，第68條規定：「送達由行政機關自行或交
    由郵政機關送達。」，是行政機關對於舉發通知單之送達，
    自應依此等規定辦理。經查，異議人之本件交通違規行為，
    係經警當場掣單舉發，並當面將該舉發通知單交付由異議人
    簽收而為送達一情，此有異議人於前揭舉發通知單上「收受
    通知聯者簽章」欄內之簽名在卷可稽，並有異議人於本件異
    議狀內自承「由於之前紅單不見了，我有打電話給警察局，
    請他們再寄一張給我」等語甚明，足認本件舉發通知單已合
    法送達異議人，並發生效力。雖異議人辯稱曾打電話向警察
    局申請補發，卻無下文云云，縱使異議人所述此情為真，惟
    仍不能變更原有舉發通知單送達之效力，以及原舉發通知單
    上所載之應到案日期。何況，異議人於上開違規之後，若有
    舉發通知單不見之情事，亦可在該應到案日期前逕洽監理站
    ，如此即可依此項違規行為之最低罰鍰數額1,800元受罰，
    此參諸「違反道路交通管理事件統一裁罰基準表」就道路交
    通管理處罰條例第53條第1項之表列規定甚明。是異議人前
    開置辯，核無可採。至於異議人倘因經濟狀況無法一次完納
    本件罰鍰，可依「違反道路交通管理事件統一裁罰基準即處
    理細則」第60條規定向原處分機關申請分期繳納，附此敘明
    。
五、綜上所述，異議人本件違規行為，事證明確。是原處分機關
    依據道路交通管理處罰條例第53條第1項、第63條第1項第3
    款規定，裁處異議人罰鍰2,700元，並記違規點數3點之處分
    ，核無不當。異議人本件異議為無理由，應予駁回。
六、據上論斷，應依道路交通管理處罰條例第87條第2項，道路
    交通案件處理辦法第19條，裁定如主文。
中    華    民    國    99    年    5     月    31    日
                  交通法庭    法  官  陳銘壎
以上正本證明與原本無異。
如不服本裁定，應於裁定送達後五日內向本院提出抗告狀(須附
抗告狀繕本 )。
中    華    民    國    99    年    5     月    31    日
                              書記官  楊筱惠

司法院資訊處製作；財團法人民間司法改革基金會備份。
